臺灣臺北地方法院交通事件裁定　　　　93年度交聲字第1106號
異議人即
受處分人　甲○○
上列受處分人因違反道路交通管理處罰條例案件，對於交通部公
路總局新竹區監理所桃園監理站民國93年10月26日所為之處分（
原處分案號：桃監裁罰字第裁52-A9K700261號），聲明異議，本
院裁定如下：
    主  文
原處分撤銷。
甲○○機器腳踏車，不在規定車道行駛，處罰鍰新臺幣陸佰元，
並予記違規點數壹點。
    理  由
一、按機器腳踏車，不在規定車道行駛者，處新臺幣（下同）
    600 元以上1,800 元以下罰鍰，道路交通管理處罰條例第45
    條第13款定有明文。所謂汽車，依同條例第3 條第8 款規定
    ，包括機器腳踏車。又汽車駕駛人駕駛汽車違反同條例第45
    條規定者，除應依該條所規定之罰鍰處罰外，並予記違規點
    數1 點，同條例第63條第1 項第1 款亦有明文。
二、異議意旨略以：異議人即受處分人甲○○於民國92年12月8
    日下午1 時25分許，騎乘車號ATJ-211 號重型機車，沿臺北
    市○○○路右轉忠孝西路行駛，途經立法院前為警攔停，異
    議人當時因有急事而面露不耐，遂遭員警斥責並挾怨開單，
    且該處並無「禁行機車」之標誌云云。
三、本件原處分機關交通部公路總局新竹區監理所桃園監理站（
    下稱桃園監理站）係以：異議人於92年12月8 日下午1 時25
    分許，騎乘車號ATJ-211 號重型機車，在道路上標有「禁行
    機車」字樣之臺北市○○○路○ 段行駛，而為臺北市政府警
    察局中正第一分局交通分隊員警李信輝當場攔停，並以異議
    人有違反前揭道路交通管理處罰條例第45條第13款規定之行
    為掣單舉發。嗣受處分人逾越舉發通知單上所載應到案期限
    （即92年12月23日前）15日以上30日以內，即遲至93年1 月
    19日始向無管轄權之臺北監理處提出申訴，經本院以92年度
    交聲他字第240 號函送桃園監理站處理，惟斯時桃園監理站
    漏未製作裁決書，嗣異議人於93年6 月11日再度向桃園監理
    站提出申訴，經舉發單位臺北市政府警察局中正第一分局調
    查結果，仍認異議人有前開違規行為，原處分機關乃於93
    年10月26日依道路交通管理處罰條例第45條第13款及第63條
    第1 項第1 款之規定，從輕裁處異議人罰鍰1,400 元，並予
    記違規點數1 點。
四、查異議人固不否認於上開時間騎乘前揭機車在道路上行駛而
    為警攔停之事實，惟矢口否認有在標示「禁行機車」字樣之
    忠孝西路1 段車道上行駛之違規行為，辯稱：伊當時係騎乘
    前開機車沿中山南路右轉忠孝西路行駛，途經立法院前為警
    攔停，該處並無「禁行機車」之標誌云云。惟查，證人即舉
    發員警李信輝到庭證稱：伊當時係站在忠孝西路與公園路口
    執勤，異議人由中山北路右轉忠孝西路往西行，伊在忠孝西
    路與公園路口將異議人攔停，並告以在中山北路與忠孝西路
    口之紅綠燈上方有禁行機車標誌，道路上亦繪有禁行機車字
    樣，伊要求異議人出示駕照、行照及保險證，舉發完畢即離
    開等語，足見異議人確有於92年12月8 日下午1 時25分許，
    騎乘前開機車在禁止機車通行之忠孝西路1 段行駛甚明。異
    議人雖辯稱：伊當時係沿中山南路右轉忠孝西路後，在立法
    院前為警攔停云云，惟查，忠孝東、西路係以中山南、北路
    為界，亦即中山南、北路以東為忠孝東路、以西則係忠孝西
    路，而如前所述，忠孝西路1 段始有禁行機車之標誌，則苟
    被告所辯其當時並非行駛在忠孝西路乙節屬實，亦即其係沿
    中山南路騎乘機車右轉至立法院前之「忠孝東路」時為警攔
    停，則其於員警製發「舉發違反道路交通管理事件通知單」
    ，其上記載違規地點係「忠孝西路」時，衡情理應當場向員
    警表示記載有誤而為異議，惟其竟不為此途，仍予簽收，有
    該通知單附卷可稽，益證異議人於前揭時間確係騎乘上開機
    車在忠孝西路行駛，應堪認定。是異議人所辯，自不足採。
    本件事證明確，異議人之違規行為堪以認定。
五、綜上所述，異議人確有在前揭時間騎乘上開機車在前述道路
    上標有「禁行機車」之忠孝西路車道上行駛之違規行為，從
    而，原處分機關依前揭道路交通管理處罰條例第45條第13款
    及第63條第1 項第1 款規定，從輕裁處異議人罰鍰1,400 元
    ，併予記違規點數1 點，固非無見，惟查，異議人於舉發通
    知單上所載之應到案期限內（即92年12月23日前）之同年月
    22日，即已向本院提出申訴，經本院以92年度交聲他字第
    240 號函送桃園監理站處理等情，業經本院調閱92年度交聲
    他字第240 號卷宗查核屬實，是異議人之異議雖無理由，惟
    原處分機關未審酌及此而為處分，亦有未洽，自應由本院將
    原處分撤銷，仍以異議人有違反道路交通管理處罰條例第45
    條第13款規定之行為，而依該條規定從輕裁處異議人罰鍰
    600 元，並依同條例第63條第1 項第1 款規定，併予記違規
    點數1 點，以資適法。
據上論斷，應依道路交通案件處理辦法第20條前段，裁定如主文
。
中　　華　　民　　國　　94　　年　　1 　　月　　4 　　日
　　　　　　　　　交通法庭法　官　 陳芃宇
以上正本證明與原本無異。
如不服本裁定應於送達後5日內向本院提出抗告狀。
　　　　　　　　  　　　　書記官 　周小玲
中　　華　　民　　國　　94　　年　　1 　　月　　4 　　日
